# 请教一个专门借款费用资本化的一个问题

提问人：fhb105 时间：2013-05-18 16:42:19
回复 山野孤鹜 的帖子
因为辅助的借款费用是与整个贷款期限相关的，楼上的处理方式体现了谨慎性原则。在楼主的例子中，可否考虑到辅助费用再重新计算贷款的实际利率，按照摊余成本计算相关费用化期间的财务费用和资本化期间的资本化金额（资本化金额=实际利率*摊余成本-银行存款相应利息）？本人认为这种方法更能体现权责发生制的会计基础。不知理解的对不？

回答人：chenyiwei
这种方式比较合理。在资本化期间内作为利息调整被摊入借款费用的这部分专门借款辅助费用，可以资本化计入相关资产价值。

提问人：fhb105 时间：2013-05-18 13:33:28
假设企业甲 2012 年 12 月份取得一笔期限为三年的专门借款 5000 万，利率7%，发生与之直接相关的借款费用（非利息） 50 万，但是甲实际的构建活动开始于 2013 年 3 月份，我的问题是：与之专门借款相关的非利息性的借款费用可否资本化，以及金额的确定？多谢！

回答人：chenyiwei
回复 山野孤鹜 的帖子
《〈企业会计准则第 17 号——借款费用〉应用指南》：
三、借款辅助费用的处理 本准则第十条规定，专门借款发生的辅助费用，在所购建或者生产的符合资本化条件的资产达到预定可使用或者可销售状态之前，应当在发生时根据其发生额予以资本化，计入符合资本化条件的资产的成本；在所购建或者生产的符合资本化条件的资产达到预定可使用或者可销售状态之后，应当在发生时根据其发生额确认为费用，计入当期损益。上述资本化或计入当期损益的辅助费用的发生额，是指根据《企业会计准则第 22 号――金融工具确认和计量》，按照实际利率法所确定的金融负债交易费用对每期利息费用的调整额。借款实际利率与合同利率差异较小的，也可以采用合同利率计算确定利息费用。 一般借款发生的辅助费用，也应当按照上述原则确定其发生额并进行处理。